# 金融资产的计税基础是否包含交易费用

提问人：巴顿阁下 时间：2019-03-02 11:32:00
请教各位老师！对于金融资产的交易费用是否计入计税基础一直没有搞清楚，查找网上的资料也是说法不一，因综合题中此处不搞清楚会造成后续连串的错误，故此前来请教：
情况一：
借：债券投资-成本 100
债券投资-利息调整 10 （交易费用手续费）
贷：银行存款 110
该项债券投资：
账面价值： 100
计税基础是 110 还是 100 ？
情况二：
借：交易性金融资产-成本 100
投资收益 10 （交易费用手续费）
贷：银行存款 110
该项交易性金融资产：
账面价值： 100
计税基础是 110 还是 100 ？

回答人：chenyiwei
在《企业所得税法实施条例》第七十一条中规定：投资资产按照以下方法确定成本：
（一）通过支付现金方式取得的投资资产，以购买价款为成本；
（二）通过支付现金以外的方式取得的投资资产，以该资产的公允价值和支付的相关税费为成本。
此处没有明确规定取得投资所支付的交易费用是否纳入计税基础。但在《关于企业所得税应纳税所得额若干税务处理问题的公告》（国家税务总局公告 [2012]15 号）第八条中提到：“根据《企业所得税法》第二十一条规定，对企业依据财务会计制度规定，并实际在财务会计处理上已确认的支出，凡没有超过《企业所得税法》和有关税收法规规定的税前扣除范围和标准的，可按企业实际会计处理确认的支出，在企业所得税前扣除，计算其应纳税所得额”，即对此问题，税法认为可以参照会计处理规定，即不产生会计和税务之间的差异。

提问人：巴顿阁下 时间：2019-03-04 11:09:00
受教了，感谢版主！
即我是否可以理解为：正常情况下，对于金融资产来说，交易费用不会导致形成暂时性差异

回答人：chenyiwei
一般理解是这样。